Minutes et répertoires du notaire Antoine QUINQUET, 30 octobre 1744 - 22 juin 1761 (étude I)
Archives nationales
- Minutes de Antoine QUINQUET, 1724 - 1816; MC/ET/I/418 - MC/ET/I/728
  - Minutes. 1761, janvier - mars, janvier - mars 1761; MC/ET/I/499
    - Procuration générale., 6 janvier 1761; MC/ET/I/499
      Nom, qualité: (M.) Routhier, Pierre Francois (bourgeois, Paris), Paris
    - Inventaire après décès, meuble, marchandise., 7 janvier 1761; MC/ET/I/499
      Nom, qualité: (M.) Dufrenoy, Jacques.
      Profession: potier de terre (maître), Paris, rue des Vieilles-Tuileries
    - Vente, terre, Puteaux (Hauts-de-Seine)., 9 janvier 1761; MC/ET/I/499
      Nom, qualité: (M.) Dugouy, Pierre.
      Profession: sergent du guet à pied, Paris.
      Nom, qualité: (Mme ou Mlle) Vigier, Anne.
      Nom, qualité: (M.) Gault, Charles Louis Francois.
      Profession: garde des plaisirs du roi en la capitainerie, Saint-Germain-en-Laye (Yvelines).
      Nom, qualité: (Mme ou Mlle) Boussiard, Marie Bonne.
      Profession: Puteaux (Hauts-de-Seine).
    - Succession, partage., 9 janvier 1761; MC/ET/I/499
      Nom, qualité: (M.) Sarazin, Thomas.
      Profession: chaudronnier (maître), Paris.
      Nom, qualité: (Mme ou Mlle) Lamarre, Denise.
      Relations: épouse de l'intervenant 1, veuve de l'intervenant 3.
      Nom, qualité: (M.) Chevrier, Jean Baptiste.
      Profession: chaudronnier (me)
    - Mariage., 11 janvier 1761; MC/ET/I/499
      Nom, qualité: (M.) Berthelot, Marin.
      Profession: sculpteur, Paris.
      Nom, qualité: (Mme ou Mlle) Lantena, Catherine.
      Nom, qualité: (M.) Riche, Simon Jacques.
      Profession: ciseleur (maître), Paris
    - Nomination, chapellenie, Folgoet (le) (Finistère) Eglise Collegiale Notre-Dame., 12 janvier 1761; MC/ET/I/499
      Nom, qualité: (M.) Du Poulpry, Louis Marie (marquis).
      Profession: lieutenant general des armées, Paris.
      Nom, qualité: (M.) Stephnou, Claude Francois.
      Profession: recteur de la paroisse, Mael-Pestivien (Côtes-d'Armor)
    - Procuration générale., 12 janvier 1761; MC/ET/I/499
      Nom, qualité: (M.) Sauvage, Andre.
      Profession: sous-diacre, Paris, Diocese.
      Nom, qualité: (M.) Ludot, Louis Andre (bourgeois, Paris), Paris.
      Nom, qualité: (M.) Bure, Pierre (bourgeois, Paris), Paris
    - Déclaration de cens, maison, Paris (Paris) rue du Cimetiere Saint-Nicolas, rue Saint-Martin., 12 janvier 1761; MC/ET/I/499
      Nom, qualité: (M.) Mercier, Andre (bourgeois, Paris), Paris.
      Nom: Prieure Saint-Martin-Des-Champs de Paris
    - Consentement, jouissance des outils et marchandises de métier., 12 janvier 1761; MC/ET/I/499
      Nom, qualité: (M.) Villot, Alexandre Jacques.
      Profession: brasseur (maître), Paris.
      Nom, qualité: (M.) Dufrenoy, Pierre Jacques.
      Profession: potier de terre (maître), Paris.
      Profession: potier de terre, Paris
    - Nomination, chapellenie, Bel-Air (Côtes-d'Armor)., 12 janvier 1761; MC/ET/I/499
      Nom, qualité: (M.) Juizan, Jean.
      Profession: prêtre, Ploudaniel (Finistère)
    - Procuration générale., 13 janvier 1761; MC/ET/I/499
      Nom, qualité: (M.) Daniel de Boisdenemets, Claude.
      Nom, qualité: (M.) Quentin, Francois (bourgeois, Paris), Paris.
    - Bail, maison, Paris (Paris) rue des Rosiers., 13 janvier 1761; MC/ET/I/499
      Nom, qualité: (M.) Sire, Louis Hector (marquis, Sailly), Sailly.
      Profession: brigadier des armées, Sailly (Pas-de-Calais), chateau.
      Nom, qualité: (Mme ou Mlle) Letellier de Souvre de Francourt, Gabrielle Flore.
      Nom, qualité: (M.) Clermont-Tonnerre de, Gaspard (marechal de France).
    - Procuration générale, dépôt., 13 janvier 1761; MC/ET/I/499
      Nom: Fabrique de L'Eglise de Chateau-Sur-Epte.
      Profession: Chateau-sur-Epte (Eure).
    - Bail, boutique, Paris (Paris) rue des Noyers., 14 janvier 1761; MC/ET/I/499
      Nom, qualité: (Mme ou Mlle) Delaunay, Jeanne.
      Profession: Versailles (Yvelines).
      Nom, qualité: (M.) Capet, Charles.
      Nom, qualité: (M.) Noel, Francois.
      Profession: rotisseur (maître), Paris.
      Nom, qualité: (Mme ou Mlle) Sarazin, Francoise.
    - Testament., 15 janvier 1761; MC/ET/I/499
      Nom, qualité: (M.) Guillaume, Joseph.
      Profession: domestique (ancien), Paris
    - Succession, dépôt de pièces., 16 janvier 1761; MC/ET/I/499
      Nom, qualité: (M.) Godefroy, Jean Baptiste Achille.
      Profession: directeur et garde des archives de la chambre des comptes, Lille (Nord)
    - Succession, notoriété., 16 janvier 1761; MC/ET/I/499
      Nom, qualité: (M.) Lesnier Dit Champagne, Antoine.
      Profession: cocher (ci-devant), Paris
    - Mariage., 16 janvier 1761; MC/ET/I/499
      Nom, qualité: (M.) Richard, Jean Francois.
      Profession: bas-officier, Paris, Hotel des Invalides.
      Nom, qualité: (Mme ou Mlle) Bertin, Marie Louise.
      Nom, qualité: (M.) Marchais, Francois Nicolas.
      Profession: marchand de vin, Paris
    - Succession, notoriété., 19 janvier 1761; MC/ET/I/499
      Nom, qualité: (M.) Cordoven de, Honorat.
      Nom, qualité: (Mme ou Mlle) Chevalier de Vallaubrun, Marie.
    - Nomination, chapellenie, Angers (Maine-et-Loire) Eglise Saint-Pierre., 19 janvier 1761; MC/ET/I/499
      Nom, qualité: (M.) Mailly de, Joseph Augustin (comte).
      Nom, qualité: (M.) Sangnier, Jean Baptiste.
    - Nomination, chapellenie, Pontvallain (Sarthe) Eglise Saint-Pierre., 19 janvier 1761; MC/ET/I/499
    - Compte, quittance., 20 janvier 1761; MC/ET/I/499
      Nom: Abbaye Notre-Dame-Aux-Bois de Paris.
      Profession: Paris, rue de Sevres.
      Nom, qualité: (M.) Lenormant, Pierre Augustin (bourgeois, Paris), Paris
      compte; quittance
    - Mariage., 20 janvier 1761; MC/ET/I/499
      Nom, qualité: (M.) Fourmaut, Jean Antoine.
      État civil: veuf.
      Profession: cordonnier (maître), Paris.
      Nom, qualité: (Mme ou Mlle) Farier, Suzanne.
      Nom, qualité: (Mme ou Mlle) Vananrat, Marie Anne Esther.
    - Obligation., 20 janvier 1761; MC/ET/I/499
      Nom, qualité: (M.) Racine de Monville, Francois Nicolas Henri.
      Profession: enqueteur (grand me) et general reformateur des eaux et forets de France, Rouen (Seine-Maritime).
      Nom, qualité: (M.) Saint-Marc de, Jean Paul Andre.
      Profession: lieutenant aux gardes francaises, Paris
    - Mariage., 20 janvier 1761; MC/ET/I/499
      Nom, qualité: (M.) Preault, Francois.
      Profession: vigneron, Champs-sur-Marne (Seine-et-Marne).
      Nom, qualité: (Mme ou Mlle) Trainette, Francoise.
      Nom, qualité: (Mme ou Mlle) Perignon, Marie Catherine.
    - Pension viagère, donation., 21 janvier 1761; MC/ET/I/499
      Nom, qualité: (Mme ou Mlle) Sourdive, Marie Francoise.
      Profession: femme de chambre (ci-devant), Paris.
      Relations: au service de l'intervenant 3, épouse de l'intervenant 4.
      Nom, qualité: (Mme ou Mlle) Monville de.
      Nom, qualité: (M.) Dumas, Edme.
      Relations: au service de l'intervenant 1
    - Succession, convention., 22 janvier 1761; MC/ET/I/499
      Nom, qualité: (Mme ou Mlle) Planque, Anne.
      Nom, qualité: (M.) Gosse, Christophe Nicolas.
      Profession: bonnetier (maître), Paris
    - Tutelle, compte., 22 janvier 1761; MC/ET/I/499
      Nom, qualité: (M.) Aubin, Sebastien Francois.
      Profession: cordier (maître), Paris.
      Relations: tuteur de l'intervenant 2.
      Nom, qualité: (Mme ou Mlle) Aubin, Marguerite.
      Relations: niece de l'intervenant 1
      compte de tutelle
    - Mariage., 24 janvier 1761; MC/ET/I/499
      Nom, qualité: (M.) Perceval, Nicolas Vincent (bourgeois, Paris), Paris.
      Nom, qualité: (Mme ou Mlle) Rey, Jeanne Antoinette.
    - Mariage., 25 janvier 1761; MC/ET/I/499
      Nom, qualité: (M.) Queray, Etienne.
      Profession: jardinier (maître), Paris.
      Nom, qualité: (Mme ou Mlle) Lorieux, Marie Genevieve.
    - Bail, marais, maison, Paris (Paris) rue de Sevres., 25 janvier 1761; MC/ET/I/499
      Nom, qualité: (Mme ou Mlle) Surcou, Marie.
      Nom, qualité: (M.) Queray, Germain.
    - Inventaire après décès de Louis Alexandre., 26 janvier 1761; MC/ET/I/499
      inventaire après décès; Alexandre, Louis
    - Inventaire après décès., 26 janvier 1761; MC/ET/I/499
      Nom, qualité: (M.) Alexandre, Louis.
    - Procuration générale., 27 janvier 1761; MC/ET/I/499
      Nom, qualité: (M.) Cottin, Pierre.
      Profession: bonnetier (compagnon), Coulommiers (Seine-et-Marne).
      Nom, qualité: (M.) Marigner, Augustin (bourgeois, Paris), Paris
    - Rente, constitution., 27 janvier 1761; MC/ET/I/499
      Nom, qualité: (M.) Petit, Francois.
      Profession: tonnelier (maître), Paris.
      Nom, qualité: (Mme ou Mlle) Gasset, Marie Jeanne.
      Nom, qualité: (Mme ou Mlle) Dubos, Marie.
      Nom, qualité: (M.) Bridel, Joseph Nicolas.
      Profession: peintre (maître), Paris
    - Don mutuel, délivrance., 27 janvier 1761; MC/ET/I/499
      Nom, qualité: (M.) Chevalard, Pierre Germain.
      Profession: procureur fiscal.
      Nom, qualité: (Mme ou Mlle) Riverchon, Marie.
      État civil: remariee.
      Nom, qualité: (M.) Chevalard, Edme.
      Profession: aubergiste, Paris
    - Bail, maison, Paris (Paris) rue des Boucheries., 27 janvier 1761; MC/ET/I/499
      Nom, qualité: (M.) Favier, Jacques Louis (bourgeois, Paris), Paris.
      Nom, qualité: (M.) Silvy, Louis Melchior.
      Profession: auditeur en la chambre des comptes, Paris.
      Nom, qualité: (M.) Adam, Jean.
      Nom, qualité: (Mme ou Mlle) Rodier, Marie Nicole.
    - Rente, constitution., 27 janvier 1761; MC/ET/I/499
      Nom, qualité: (Mme ou Mlle) Radier ou Rodier, Marie Nicole.
    - Mainlevée., 27 janvier 1761; MC/ET/I/499
      Nom, qualité: (M.) Gaudray, Jacques (bourgeois, Paris), Paris.
      Nom, qualité: (M.) Petoureau, Jean Pierre (bourgeois, Paris), Paris
    - Cautionnement., 28 janvier 1761; MC/ET/I/499
      Nom, qualité: (M.) Ravault, Robert Jerome.
      Profession: maire, Melun (Seine-et-Marne).
      Nom, qualité: (Mme ou Mlle) Ravault, Marguerite.
      Profession: régisseur de la recette des droits de peages.
      Relations: veuve de l'intervenant 3, fille de l'intervenant 1.
      Nom, qualité: (M.) Delatour, Esprit.
      Profession: gouverneur general de Provence
    - Succession, notoriété., 28 janvier 1761; MC/ET/I/499
      Nom, qualité: (M.) Breton, Charles.
      Profession: gagne-denier, Paris, Chaillot
    - Apprentissage, métier tapissier., 29 janvier 1761; MC/ET/I/499
      Nom, qualité: (M.) Lebret, Jean Pierre.
      Nom, qualité: (M.) Jacquy, Nicolas.
      Profession: tapissier (maître), Paris
    - Quittance., 31 janvier 1761; MC/ET/I/499
      Nom, qualité: (M.) La Vove de, Antoine Joseph (marquis, Tourouvre), Tourouvre.
      Nom, qualité: (Mme ou Mlle) Gilbert, Jeanne Henriette.
      Nom, qualité: (M.) Boyvin Du Vaurouy de, Antoine Jerome.
      Profession: abbe commendataire, Preuilly-sur-Claise (Indre-et-Loire), Abbaye
    - Mariage., 1er février 1761; MC/ET/I/499
      Nom, qualité: (M.) Deju, Jean.
      Nom, qualité: (Mme ou Mlle) Vergnol, Anne Madeleine.
    - Testament., 1er février 1761; MC/ET/I/499
      Nom, qualité: (Mme ou Mlle) Hervet, Marie Anne.
    - Mariage., 1er février 1761; MC/ET/I/499
      Nom, qualité: (M.) Grignac, Jean Pierre.
    - Rente, quittance de rachat., 7 février 1761; MC/ET/I/499
      Nom, qualité: (M.) Mossa, Laurent.
      Profession: boulanger (maître), Paris.
      Nom, qualité: (Mme ou Mlle) Desnos de La Feuillee, Charlotte Suzanne.
      Profession: dame de compagnie, Paris.
      Relations: au service de l'intervenant 3, veuve de l'intervenant 4.
      Nom, qualité: (Mme ou Mlle) Madame de France.
      Nom, qualité: (M.) Beauvilliers de, Paul Louis (duc).
      Profession: brigadier des armées
    - Acte capitulaire déposé., 7 février 1761; MC/ET/I/499
      Nom: Couvent de L' Immaculee_conception Dit Des Recolettes de Paris.
      Profession: Paris, rue du Bac
    - Succession, délaissement., 7 février 1761; MC/ET/I/499
      Nom, qualité: (M.) Aubert.
      Profession: trésorier de France
    - Mainlevée., 7 février 1761; MC/ET/I/499
      Nom, qualité: (M.) Guille, Michel.
      Profession: menuisier (maître), Paris.
      Nom, qualité: (M.) Saint-Germain de (comte).
      Profession: lieutenant general des armées, Aix-la-Chapelle (allemagne)
    - Décharge., 8 février 1761; MC/ET/I/499
      Nom, qualité: (M.) Lasvernhes de, Pierre.
      Profession: directeur des domaines, Tours, Generalite.
      Nom, qualité: (M.) Godart de Clamecy, Francois.
      Profession: intéressé dans le traite d'alienation des octrois municipaux du Berry (ci-devant), Paris
      décharge
    - Nomination, chapellenie, Lesnou (bretagne)., 8 février 1761; MC/ET/I/499
      Nom, qualité: (M.) Cochart, Fiacre.
    - Nomination, chapellenie, Poulpry (le) (bretagne) Penarcoat., 8 février 1761; MC/ET/I/499
      Nom, qualité: (M.) Ledust, Herve.
    - Convention., 9 février 1761; MC/ET/I/499
      Nom, qualité: (M.) Tavernier, Joseph.
      Profession: horloger (marchand), Paris.
      Nom, qualité: (M.) Quoniant, Francois Joseph.
      Nom, qualité: (Mme ou Mlle) Messager, Catherine.
    - Rente sur le roi, transport., 9 février 1761; MC/ET/I/499
      Nom, qualité: (M.) Blin, Daniel Francois.
      Profession: avocat au Parlement, Paris.
      Nom: Couvent Des Recollettes de Paris.
    - Succession, dépôt de pièces., 10 février 1761; MC/ET/I/499
      Nom, qualité: (M.) Brienne de, Antoine.
      Profession: chanoine, Joinville (Haute-Marne)
    - Compte, comparution., 10 février 1761; MC/ET/I/499
      Nom, qualité: (M.) Patron, Daniel.
      Profession: horloger, Paris.
      Nom, qualité: (M.) Saget, Jean Baptiste Joseph.
      Profession: conseiller au Parlement, Paris
      compte
    - Procuration générale., 10 février 1761; MC/ET/I/499
      Nom, qualité: (M.) Lhomeau Dit Poitevin, Jean.
      Profession: palefrenier, Paris.
      Intervenant 2, indirect.
      Profession: eveque (ancien), Rennes (Ille-et-Vilaine).
      Nom, qualité: (M.) Michaut, Jean Aime.
      Profession: chef de cuisine (ci-devant).
      Relations: au service de l'intervenant 2
    - Procuration générale, dépôt., 12 février 1761; MC/ET/I/499
      Nom, qualité: (M.) Guesdon, Guillaume.
      Nom, qualité: (Mme ou Mlle) Delfosse, Simone Luce.
    - Obligation., 12 février 1761; MC/ET/I/499
      Nom, qualité: (M.) Legendre, Charles (marquis, Berville), Berville.
      Nom, qualité: (M.) Hersen, Charles.
      Profession: boulanger (maître), Paris
    - Cautionnement., 14 février 1761; MC/ET/I/499
      Nom, qualité: (M.) Legras, Gilles.
      Profession: cocher, Paris.
      Nom, qualité: (M.) Lebas, Gabriel.
      Profession: commis ambulant, Bordeaux (Gironde).
      Nom, qualité: (M.) Vallade, Jean (bourgeois, Paris), Paris.
      Profession: régisseur des droits sur les cuirs
    - Mainlevée., 14 février 1761; MC/ET/I/499
      Nom, qualité: (Mme ou Mlle) Vernet, Jeanne Catherine.
      Nom, qualité: (M.) Poitevin, Claude.
      Profession: marchand, Paris.
      Nom, qualité: (M.) Moreau Lejeune.
      Profession: procureur au Parlement, Paris
    - Inventaire après décès., 14 février 1761; MC/ET/I/499
      Nom, qualité: (M.) Lechauve, Eleonore Francois.
      Profession: tapissier (marchand), Paris
    - Dépôt de pièces., 16 février 1761; MC/ET/I/499
      Nom, qualité: (Mme ou Mlle) Hemery, Anne.
      Nom, qualité: (M.) Sauvageot, Francois (bourgeois, Paris), Paris
    - Succession, quittance., 16 février 1761; MC/ET/I/499
      Nom, qualité: (M.) Castillon, Gabriel.
      Nom, qualité: (Mme ou Mlle) Retif, Jeanne.
    - Succession, quittance., 16 février 1761; MC/ET/I/499
    - Succession, renonciation., 16 février 1761; MC/ET/I/499
      Nom, qualité: (M.) Martin, Rene.
      Profession: menuisier, Creil (Oise)
    - Succession, dépôt de pièces., 16 février 1761; MC/ET/I/499
      Nom, qualité: (M.) Hustin, Robert Francois.
      Profession: lieutenant general civil et criminel au bailliage, Douai (Nord)
    - Rente, constitution., 18 février 1761; MC/ET/I/499
      Nom, qualité: (M.) Frotier de La Coste Messeliere, Louis Marie Joseph (comte, Coste-Messeliere (la)), Coste-Messeliere (la).
      Profession: corvette des chevaux legers de la garde du roi (premier), Paris.
      Nom, qualité: (Mme ou Mlle) Reclesne Digoine, Jacqueline Eleonore.
      Nom, qualité: (Mme ou Mlle) Emery, Marie Madeleine.
      Profession: laboureuse, Meaux (Seine-et-Marne)
    - Nomination, chapellenie, Angers (Maine-et-Loire) Eglise Saint-Pierre., 19 février 1761; MC/ET/I/499
      Profession: curé, Saint-Vast-en-Chaussee (Somme)
    - Procuration générale., 19 février 1761; MC/ET/I/499
      Nom, qualité: (M.) Bouzier D' Estouilly de, Antoine Claude Francois.
      Profession: lieutenant du roi, Saint-Quentin (Aisne).
      Nom, qualité: (M.) Cucu Derouville, Francois Rene.
      Nom, qualité: (M.) Turrault, Nicolas Francois (bourgeois, Paris), Paris
    - Rente, constitution., 20 février 1761; MC/ET/I/499
      Nom, qualité: (M.) Colbert de Seignelay, Louis Jean Baptiste Antoine (marquis, Seignelay), Seignelay.
      Nom, qualité: (M.) Mourette, Pierre Michel.
      Profession: architecte, Paris
    - Testament., 20 février 1761; MC/ET/I/499
      Nom, qualité: (Mme ou Mlle) Boucard, Francoise.
    - Provisions, dépôt, cure, Boissise-la-Bertrand (Seine-et-Marne) Eglise Saint-Germain., 20 février 1761; MC/ET/I/499
      Nom, qualité: (M.) Albert de Luynes D', Paul (cardinal).
      Profession: archeveque, Sens (Yonne).
      Profession: prêtre, Coutances (Manche), Diocese
    - Rente sur les états de Bretagne, reconstitution., 21 février 1761; MC/ET/I/499
      Nom, qualité: (Mme ou Mlle) Castanier de Confonlens de, Catherine Francoise.
    - Compte., 22 février 1761; MC/ET/I/499
      Nom, qualité: (personne morale) Chef-D'Homme Desbarres Duperrin (hoirs).
      Nom, qualité: (M.) Chef-D'Homme Desbarres Du Perrin ou Duperrin, Pierre Francois.
      Profession: intéressé dans les affaires du roi, Paris
    - Procuration générale., 24 février 1761; MC/ET/I/499
      Nom, qualité: (M.) Lequene, Gilles.
      Profession: aubergiste, Paris.
      Nom, qualité: (Mme ou Mlle) Merigot, Jeanne Marie.
      Nom, qualité: (M.) Pepin, Francois.
    - Vente, ferme, Haucourt (Seine-Maritime)., 25 février 1761; MC/ET/I/499
      Nom, qualité: (M.) Rousselin, Francois.
      Profession: concierge, Versailles (Yvelines).
      Profession: lieutenant general des armées, Paris
    - Rente, constitution., 25 février 1761; MC/ET/I/499
      Nom, qualité: (M.) Jaucourt de, Louis Pierre (comte).
      Profession: sous-lieutenant des gendarmes de Berry, Paris.
      Nom, qualité: (Mme ou Mlle) Gilly, Elisabeth Sophie.
      Nom, qualité: (M.) Jaucourt de, Louis (chevalier).
    - Rente, constitution., 25 février 1761; MC/ET/I/499
      Nom, qualité: (M.) Jaucourt de, Etienne Vivens (vicomte).
      Profession: aide-major aux gardes francaises, Paris.
      Profession: sous-lieutenant des gendarmes du Berry, Paris
    - Procuration générale, dépôt., 26 février 1761; MC/ET/I/499
      Nom, qualité: (Mme ou Mlle) Trubert, Anne.
      Profession: Meaux (Seine-et-Marne).
      Nom, qualité: (M.) Lobjoy, Louis Daniel.
      Profession: ferandinier (maître), Paris.
      Nom, qualité: (M.) Gerard, Didier (bourgeois, Paris), Paris
    - Inventaire après décès., 27 février 1761; MC/ET/I/499
    - Renonciation à communauté., 28 février 1761; MC/ET/I/499
      Nom, qualité: (Mme ou Mlle) Rouille, Marie Anne.
      Nom, qualité: (M.) Lechauve, Eleonor Francois.
    - Certificat, dépôt, vie., 28 février 1761; MC/ET/I/499
      Nom, qualité: (M.) Lecoq, Guillaume Louis.
      Profession: Hanovre (allemagne)
      dépôt de pièces; notoriété
    - Procuration générale., 28 février 1761; MC/ET/I/499
      Nom, qualité: (M.) Ancezune D' Oraison D', Andre Joseph (duc, Ancezune), Ancezune.
      Profession: marechal des camps, Paris.
      Nom, qualité: (M.) Savournin de Saint-Jean.
      Profession: Cadenet (Vaucluse)
    - Rente, constitution., 1er mars 1761; MC/ET/I/499
      Nom, qualité: (Mme ou Mlle) Jaucourt de, Isabelle.
    - Notoriété, prenom., 2 mars 1761; MC/ET/I/499
      Nom, qualité: (Mme ou Mlle) Aubin, Jeanne Charlotte.
      Nom, qualité: (M.) Barnoux, Jean.
      Profession: perruquier, Paris
    - Succession, abstention., 3 mars 1761; MC/ET/I/499
    - Mariage., 3 mars 1761; MC/ET/I/499
      Nom, qualité: (M.) Montmorency de, Anne Louis Alexandre (prince, Robecq), Robecq.
      Nom, qualité: (Mme ou Mlle) La Rochefoucauld D' Estissac de, Alexandrine Emilie.
      Intervenant 3, 3:
      Nom, qualité: (M.) Louis Xv
    - Bail, maison, Vaugirard (Paris)., 4 mars 1761; MC/ET/I/499
      Nom, qualité: (M.) Guerin, Charles Laurent (bourgeois, Paris), Paris.
      Nom, qualité: (M.) Paty, Francois.
      Profession: marchand de vin, Paris, Vaugirard.
      Nom, qualité: (Mme ou Mlle) Roussel, Anne.
    - Succession, dépôt de pièces., 6 mars 1761; MC/ET/I/499
      Nom, qualité: (M.) Lordat de, Joseph.
      Profession: lieutenant-colonel de cavalerie (ancien), Pamiers (Ariège)
    - Rente, reconstitution, contre-lettre., 6 mars 1761; MC/ET/I/499
      Nom, qualité: (M.) Moreau, Pierre.
      Profession: chef de cuisine, Paris.
      Relations: intervenant pour l'intervenant 03.
      Nom, qualité: (Mme ou Mlle) Levavasseur, Marie Marguerite.
      Relations: épouse de l'intervenant 1, intervenant pour l'intervenant 03.
      Nom, qualité: (Mme ou Mlle) Dufaget, Marie Anne
    - Inventaire après décès., 7 mars 1761; MC/ET/I/499
      Nom, qualité: (Mme ou Mlle) Humes Desjardins, Marie Marguerite Petronille.
      Nom, qualité: (M.) Lebreton, Edme.
    - Testament., 7 mars 1761; MC/ET/I/499
      Nom, qualité: (Mme ou Mlle) Lenoir, Louise Genevieve.
    - Succession, consentement., 8 mars 1761; MC/ET/I/499
      Profession: potier de terre (me)
    - Succession, transaction., 9 mars 1761; MC/ET/I/499
      Nom, qualité: (M.) Fougeret de Monbron, Louis Charles.
    - Procuration générale., 10 mars 1761; MC/ET/I/499
      Nom, qualité: (Mme ou Mlle) Corvoisier de, Antoinette Renee.
      Nom, qualité: (M.) Provensal de Roussillon, Jean Dominique.
      Profession: officier de regiment (ancien).
      Nom, qualité: (M.) Chastenet, Rene Jean.
      Profession: secrétaire.
      Relations: au service de l'intervenant 4.
      Nom, qualité: (M.) Berulle de.
      Profession: premier president au Parlement de Dauphiné
    - Succession, quittance., 10 mars 1761; MC/ET/I/499
      Nom, qualité: (M.) Vattier, Jean Baptiste.
      Profession: piqueur, garde, Conde (Pas-de-Calais).
      Nom, qualité: (M.) Croy de (prince)
    - Inventaire après décès., 10 mars 1761; MC/ET/I/499
      Nom, qualité: (Mme ou Mlle) Barillet, Marie Charlotte.
      Nom, qualité: (M.) Morizot, Simon.
      Profession: coutelier (maître), Paris
    - Inventaire après décès de Charlotte Marie Barillet, femme de Simon Morizot., 10 mars 1761; MC/ET/I/499
      inventaire après décès; Barillet, Charlotte Marie
    - Rente, quittance de rachat., 10 mars 1761; MC/ET/I/499
      Nom, qualité: (M.) Bernard, Paul.
      Profession: cordonnier, Paris.
      Nom, qualité: (Mme ou Mlle) Bridaut, Marie Madeleine.
      Nom, qualité: (M.) Bidou, Jean Baptiste.
      Profession: gagne-denier, Paris
    - Mariage., 11 mars 1761; MC/ET/I/499
      Nom, qualité: (M.) Imbert, Bertrand.
      Profession: tailleur pour femmes, Paris.
      Nom, qualité: (Mme ou Mlle) Dussaux, Marie Anne Pierrette.
    - Marché de travaux, reparation de maison, Paris (Paris) rue Barouillere, rue de Seine., 11 mars 1761; MC/ET/I/499
      Intervenant 1, en deuxième partie:
      Nom, qualité: (M.) Blazere, Francois.
      Profession: suisse de la garde du roi, Paris, Vaugirard.
      Nom, qualité: (Mme ou Mlle) Monnay, Marie Francoise.
      Nom, qualité: (M.) Michaux Dit Duchateau, Jean.